# 求助陈版主，收入是否按照服务期确认的疑问。

提问人：liuweisheng 时间：2021-07-27 20:05:00
A公司向某市提供室外无线宽带终端，并负责安装及维护，网络服务费按照实际使用情况结算。每年结算一次，结算期 2020 年 6 月-2021年 6 月。那么 20 年底没有结算，是否应暂估确认收入，谢谢版主解惑。

回答人：chenyiwei
该类服务满足“客户在企业履约的同时即取得并消耗企业履约所带来的经济利益”的条件，属于在一段时间内确认收入。因此在年末，虽未结算，但应根据已完成的工作量占预计总工作量的比例（此类案例中通常按直线法确定）暂估确认收入。已发生的成本全部结转营业成本。